臺灣高雄地方法院刑事判決　　　　　　　93年度易字第1537號
公　訴　人　臺灣高雄地方法院檢察署檢察官
被　　　告　丁○○
　　　　　　　　　　（
上列被告因竊盜案件，經檢察官聲請簡易判決處刑（93年度速偵
字第1098號），及移送併辦（94年度偵字第2095號、第6006號、
第6260號、第10072 號、第11909 號），本院認不宜以簡易判決
處刑，改依通常程序審理，判決如下：
    主  文
丁○○連續攜帶兇器竊盜，累犯，處有期徒刑壹年貳月。扣案之
螺絲起子壹支沒收。
    事  實
一、丁○○前於民國92年間，因違反毒品危害防制條例案件，經
    本院以92年度易字第1748號判處有期徒刑3月確定，於93年2
    月20日執行完畢。詎猶不知警惕，基於意圖為自己不法所有
    之概括犯意，連續為下列行為：
  (一)於93年7月14日1時30分許，在高雄縣林園鄉○○村○○路23
    9巷口，因見屬乙○○所有之車牌號碼8S-3011號自小客車停
    放該處，竟持其所有且客觀上對於人之生命、身體及安全構
    成威脅，可供兇器使用之螺絲起子1 支，破壞該車右前車門
    門鎖後入內翻尋財物，並竊取車內礦泉水1 瓶飲用完畢，嗣
    為警依據民眾報案趕赴現場，而將佯裝因飲酒不適在車內休
    息之丁○○逮捕，並扣得其所有供犯罪所用之螺絲起子1 支
    。
  (二)於94年1 月13日10時30分許，在高雄縣林園鄉○○村○○○
    路9 號和益化工公司（下稱和益公司）內，徒手竊取該公司
    所有之油槽內浮頂鋁片38片，得手後放置於其騎乘之車牌號
    碼XDV-002 號機車上後並騎乘上開機車離去，適於同日11時
    許，在高雄縣林園鄉○○村○○○路與石化四路口為和益公
    司組長林正宗發現，因而報警查獲。
  (三)於94年3月9日0時15分許，見甲○○所有價值約新臺幣（下
    同）10,000元之白鐵推車停放於高雄縣林園鄉○○路129號
    旁巷口前，竟意圖為自己不法之所有，徒手竊取之，得手後
    欲離去時，適為甲○○發現，因而報警查獲。
  (四)於94年3月11日某時許，在位於高雄縣林園鄉○○村○○路
    58巷1-5 號住處，竊取其母親己○○○所保管屬尤俊傑所有
    之倉庫鑰匙（未據告訴），得手後，與年約26歲，真實姓名
    年籍不詳綽號「文成」之成年男子基於犯意聯絡，於同日16
    時40分許，前往尤俊傑位於高雄縣林園鄉○○路○ 段88號倉
    庫，由「文成」騎乘機車在倉庫外把風，丁○○入內竊取尤
    俊傑所有約價值10,000元之鋼管連結器1 包（100 顆）、吊
    鍊2 組及螺絲1 包（20顆），得手後，放置於「文成」所騎
    乘之機車上時，適為尤俊傑發現而報警查獲，並扣得上開鋼
    管連結器、吊鍊、螺絲等物，「文成」則趁隙騎車逃逸。
  (五)於94年5月1日1時30分許，在高雄縣林園鄉○○村○○路152
    巷倉庫旁，徒手竊取庚○○所有價值約2,700元之白鐵製快
    速湯爐架1個，嗣於同年月2日11時5分許，在高雄縣林園鄉
    ○○村○○○路為警查獲，始悉上情。
  (六)於94年5月22日16時許，至辛○○位於高雄縣林園鄉○○村
    ○○○路220號房屋旁附近之空地上，以徒手搬運之方式，
    竊取辛○○所有價值3,000元之鐵製水溝踏板3塊，得手後以
    其所騎乘車號為YML-162號重型機車載運至高雄縣林園鄉○○○ 路資源回收場欲變賣時，為警於同日17時許，當場查獲
    。
二、案經乙○○訴由高雄縣政府警察局林園分局報請臺灣高雄地
    方法院檢察署檢察官偵查起訴及併案。
    理  由
壹、程序方面
一、甲○○、乙○○、林正宗、庚○○及尤俊傑於警詢中之陳述
    有證據能力：
  (一)按被告以外之人（包括證人、鑑定人、告訴人、被害人及共
    同被告等）於審判外之陳述雖不符刑事訴訟法第159 條之1
    至之4 等四條之規定，而經當事人於審判程序同意作為證據
    ，法院審酌該言詞陳述或書面陳述作成時之情況，認為適當
    者，亦得為證據；當事人、代理人或辯護人於法院調查證據
    時，知有刑事訴訟法第159 條第1項 不得為證據之情形，而
    未於言詞辯論終結前聲明異議者，視為有前項之同意，同法
    第159 條之5 定有明文。立法意旨在於傳聞證據未經當事人
    之反對詰問予以核實，原則上先予排除。惟若當事人已放棄
    反對詰問權，於審判程序中表明同意該等傳聞證據可作為證
    據；或於言詞辯論終結前未聲明異議，基於尊重當事人對傳
    聞證據之處分權，及證據資料愈豐富，愈有助於真實發見之
    理念，且強化言詞辯論主義，使訴訟程序得以順暢進行，上
    開傳聞證據亦均具有證據能力。
  (二)本件被害人甲○○、乙○○、林正宗、庚○○及尤俊傑固均
    曾於警詢中為陳述，其性質雖屬傳聞證據，惟其未再於法院
    審理中為陳述，且查無符合同法第159 條之1 至之4 等前4
    條之情形，其等所為之上開警詢筆錄內容，業經當事人於本
    院審判程序同意作為證據，本審理時亦予以提示並告以要旨
    ，且各經檢察官及被告等人表示意見。當事人已知上述筆錄
    乃傳聞證據，且均未於言詞辯論終結前對該等筆錄內容異議
    ，本院審酌上開被害人於案發後於警詢所作之陳述，離案發
    時間最近，記憶猶新，故所作之陳述應較真實，依上開規定
    ，是渠等於警詢中之證言應具有證據能力。
二、扣押筆錄、扣押目錄、贓物認領保管單有證據能力：
    卷附之扣押筆錄、扣押目錄、贓物認領保管單等，是由司法
    警察本於職務上製作之紀錄文書，如有錯誤可請求更正，其
    真實性保障極高，均無顯不可信之情況，依刑事訴訟法第
    159 條之4 第1 款規定，自均可作為證據。
貳、實體方面
一、訊據被告丁○○對於事實欄一(三)之竊盜犯行坦承不諱，惟對
    於事實欄一(一)、(二)、(四)、(五)之竊盜犯行，雖於準備程序時坦
    白承認，惟於審理程序時復翻異前詞，辯稱：我有於事實欄
    一(一)所載時地進入乙○○所有車牌號碼8S-3011 號自小客車
    內竊取車上礦泉水1 瓶，但螺絲起子1 支不是我帶的，我去
    的時候右車門門鎖已經壞了，後車門沒有上鎖我就從後車門
    進入云云，事實欄一(二)、(四)、(五)的財物是我在路旁撿的，不
    是偷的云云。及矢口否認有何事實欄一(六)之竊盜犯行，辯稱
    ：該水溝蓋是從我家拿的云云。經查：
  (一)就事實欄一(三)之犯行部分，被告之自白核與告訴人甲○○於
    警詢時證述之遭竊經過大致相符，且有扣押筆錄、扣押物品
    目錄表、贓物認領保管單各1 份、查獲現場照片8 張附卷可
    稽。足認被告前開自白與事實相符，應可採為認定被告有罪
    之依據，被告此部分犯行之事證已然明確。
  (二)就事實欄一(一)之犯行部分，被告雖辯稱：該螺絲起子不是我
    的。當時該車後車門沒有鎖，所以我就打開車門進入，我沒
    有翻動車內東西云云，然上開犯罪事實，業經告訴人乙○○
    於警詢證稱：前乘客座車門鎖頭被破壞，車內被人翻找過，
    非常凌亂。我在車內駕駛座旁手煞車拉桿後面踏板上有發現
    1 支螺絲起子，這螺絲起子並不是我的等語綦詳，且有扣押
    筆錄、扣押物品目錄表、汽車行車執照各1 張、照片6幀 附
    卷可憑，復有螺絲起子1 支扣案足資佐證。觀諸上開自小客
    車之車門鎖被破壞，車內又發現螺絲起子1 支，則該螺絲起
    子即為用以破壞螺絲起子之工具，應可認定。上開自小客車
    之後車門如未上鎖，應可輕易打開車門入內，何以右前側車
    門鎖會遭破壞，並與查獲被告之同時亦查獲螺絲起子1 支？
    又上開車輛停放地點係在告訴人住處之巷口，而被告為警查
    獲之時間為93年7 月14日凌晨1 時30分許，此時尚距一般民
    眾就寢時間未久，該車如之前已遭他人以工具破壞進入，何
    以未為民眾察覺報警？被告雖又辯稱：我因93年7 月13 日
    22時與朋友一同喝酒，故頭痛、發燒，所以進入該車內休息
    云云，然被告身體不適如欲休息，竟任意進入他人車內之舉
    動已令人費解，且經警施以呼氣酒精濃度測試結果，其酒精
    測定值為零，更證明被告先前並無何飲酒之情事，被告如非
    因侵入他人車內行竊之際為警察覺，何以謊稱自己因不勝酒
    力而進入車內休息？因認被告確有以其所有攜帶之螺絲起子
    1 支破壞上開自小客車入內行竊，其上開所辯無非畏罪情虛
    之卸責之詞，不足採信。是被告攜帶兇器竊盜之犯行，堪以
    認定。
  (三)就事實欄一(二)、(五)之犯行部分，業據被害人林正宗於警詢時
    陳稱：失竊之油槽內浮頂鋁片是集中放置在公司內液化石油
    氣球槽東側旁空地等語，及庚○○於警詢中陳稱：我將該湯
    爐暫放於倉庫外等待隔日清洗等語綦詳，並有扣押筆錄、扣
    押物品目錄表、贓物認領保管收據各1 份、照片6 張附卷可
    查。上開物品皆屬他人所有，且均屬有用之物，顯然被害人
    並無拋棄管領權之意至明，被告何以能任意撿拾，是被告所
    為顯屬竊取至為明確，被告所辯上開物品為在該處撿到的云
    云，不足採信。
  (四)就事實欄一(四)之犯行部分，被告固坦承：我母親在高雄縣林
    園鄉○○路○ 段88號倉庫工作，她身上有大門鑰匙，我偷拿
    鑰匙開門進入行竊一情，惟辯稱：1 名姓名年籍不詳綽號「
    文成」之男子騎1 部車牌號碼不詳之機車載我到上揭處所行
    竊，「文成」沒有共同參與行竊，我告訴他那是我以前老闆
    的東西，不知道還要不要。我只有偷螺絲及吊練，沒有偷連
    結器，連結器是放在倉庫外面云云。惟上開犯罪事實，業據
    被害人尤俊傑於警詢中陳稱：我發現丁○○與另1 名男子在
    我所有之倉庫內竊取鋼管連結器1 包（內約有100 顆）、吊
    鍊2 組、螺絲1 包（內約有20顆）時，已將上述物品搬運上
    他們所騎乘之機車上（車號不詳），看見我來時，另1 名男
    子在屋外將機車上之上述物品丟棄後，騎乘機車逃逸，因丁○○當時還在屋內正在竊取他物，經我阻攔且我認識他，所
    以他不及逃走等語綦詳，且有扣押筆錄、扣押物品目錄表、
    贓物認領保管收據各1 份、照片5 幀在卷可稽。衡諸常情，
    上開倉庫既已上鎖，表示所有人重視倉庫內財物之價值，而
    查獲之連結器1 包既經被害人證稱原放在倉庫內，則該連結
    器1 包不可能散置在倉庫外面，被告辯稱該連結器1 包係在
    倉庫外面拿取，尚難採信，況上開連結器1 包既為被害人所
    有，被告復將之取去放置於機車踏板上，其確有竊取上開連
    結器1 包之行為至明。另「文成」既然騎乘在機車上並在倉
    庫外面等候，且竊得之上開物品又放置於機車上，「文成」
    顯有擔任把風及隨時接應被告離去此等參與竊盜之構成要件
    行為。況被告進入倉庫時，尚須以鑰匙開啟倉庫大門，該倉
    庫內之物顯然為他人所有，應為「文成」所知，且被告曾對
    「文成」說「那是我以前老闆的東西，不知道還要不要」後
    入內行竊，「文成」顯然可以認識被告未經所有人之同意而
    入內拿取上開物品為竊盜之行為。是被告所辯不足採信，被
    告確有與「文成」共犯上開竊盜犯行，堪以認定。
  (五)就事實欄一(六)之犯行部分，被告雖辯稱該水溝蓋是自家中所
    拿的，惟上開犯罪事實，業據被害人辛○○於本院審理時證
    稱：系爭鐵踏板是我的，我放在文賢南路的空地，查獲的鐵
    踏板與我失竊的數量、材質、尺寸大小一樣。上開鐵踏板之
    尺寸為3 尺乘6 尺，領回後與我家裡要用的尺寸都相符。我
    沒有將鐵踏板送給己○○○等語綦詳，且有扣押筆錄、扣押
    物品目錄表、贓物認領保管收據各1 份、照片6 幀在卷可稽
    。證人戊○○雖於本院審理時證稱：系爭鐵踏板是我太太己○○○的同事去年以工程車那種發財車載來給我們的，人家
    給我們後，我才將水溝蓋換上去云云，及證人己○○○證稱
    ：系爭水溝蓋為2 、3 年前我向同事要來的，以工廠的小貨
    車載過來，當時我先生沒有在場。運回來後放置於屋後的水
    溝當踏板。要回來時我有上銀色的油漆，水溝蓋的尺寸寬約
    3 尺，長約3 尺多，有點四方云云。惟證人己○○○之同事
    運送鐵踏板至被告家中之時間為何時、證人戊○○是否在場
    各情，證人戊○○與己○○○所言並不相符，且證人己○○○證稱其同事所運送至家中之鐵踏板寬約3 尺、長約3 尺多
    ，與被害人所領回之鐵踏板寬約3 尺、長約6 尺者尺寸相異
    ，況證人己○○○證稱其將鐵踏板漆上銀色的油漆，顏色亦
    與照片中被害人藍色之鐵踏板不符。況證人戊○○與己○○○乃被告之父母，親子間關係親密，父母為子隱，乃人情之
    常，故證人戊○○與己○○○前開證述系爭鐵踏板為己○○○之同事所贈送云云，無非迴護被告之詞，與事實不符，不
    足採信。
  (六)綜上所述，被告所辯，顯屬空言卸責之詞，不足採信，其罪
    證明確，犯行洵堪認定。
二、扣案之螺絲起子1 支，為塑膠把柄，鐵質部分長約10公分，
    呈一字型，質地堅硬，前端尖銳，客觀上足以危害人之生命
    身體，依社會通常觀念可供兇器使用之物，已經本院審理中
    勘驗在卷。被告對於事實欄一(一)之犯行，係持螺絲起子1 支
    行竊；按攜帶兇器竊盜，衹須行竊時，攜帶具有危險性之兇
    器為已足，而不以該兇器屬其本人所有為必要，從而無論係
    行為人事前攜往、或於現場取得後復持以行竊，僅須行為人
    於行竊之際攜帶作為工具，在客觀上已足對他人之生命身體
    構成威脅，具有危險性，即應成立刑法第321 條第1 項第3
    款之攜帶兇器竊盜罪（臺灣高等法院暨所屬法院88年12月法
    律座談會採同一見解）。被告對於事實欄一(二)至(六)所示犯行
    ，係徒手行竊。核被告此部分犯行，係犯刑法第320 條第1
    項之普通竊盜罪。被告與姓名年籍不詳綽號「文成」之男子
    ，就事實欄一(四)部分，有犯意聯絡及行為分擔，均為共同正
    犯。被告先後所犯各罪，時間緊接，手法相同，所犯為基本
    構成要件相同之罪，顯係基於概括犯意反覆為之，為連續犯
    ，應依刑法第56條之規定，論以其中情節較重之攜帶兇器竊
    盜1 罪，並加重其刑。檢察官雖僅就事實欄一(一)部分之犯罪
    行為聲請簡易判決處刑，餘者未於聲請簡易判決處刑書中敘
    及，但連續犯為裁判上一罪，檢察官就犯罪事實一部起訴，
    依刑事訴訟法第267 條規定，其效力及於全部，法院自屬有
    權全部審判。又被告曾於92年間，因違反毒品危害防制條例
    案件，經本院以92年度易字第1748號判處有期徒刑3 月確定
    ，於93年2 月20日執行完畢，有卷附臺灣高等法院被告前案
    紀錄表1 紙可據，其於5 年內再犯本件有期徒刑以上之罪，
    為累犯，應依刑法第47條加重其刑，並遞加之。爰審酌被告
    不思以正當途徑取財，於為警查獲後仍一再犯下竊盜犯行，
    並於其中一件攜帶兇器行竊，危害社會治安非輕，且犯後猶
    飾詞狡卸，否認犯行，毫無悔意，態度非佳。惟念及各次所
    竊財物價值非鉅，其中部分財物已發還被害人，實害已有減
    輕等一切情狀，量處如主文所示之刑，以資懲儆。扣案之螺
    絲起子1 支，係被告所有，且供竊取事實欄一(一)所用之物，
    業經本院認定如前，應依刑法第38條第1 項第2 款宣告沒收
    。
據上論斷，刑事訴訟法第299 條第1 項，刑法第56條、第321 條
第1 項第3 款、第47條、第38條第1 項第2 款，判決如主文。
本案經檢察官丙○○到庭執行職務。
中　　華　　民　　國　　94　　年　　10　　月　　20　　日
                  鳳山刑事第1 庭審判長法　官  陳志銘
                                      法  官  林永村
                                      法  官  林芳華
以上正本證明與原本無異。
如不服本判決，應於判決送達後10日內，向本院提出上訴狀。
中　　華　　民　　國　　94　　年　　10　　月　　21　　日
                                      書記官  賴佳慧
附錄本案論罪科刑法條全文
刑法第321條
犯竊盜罪而有左列情形之一者，處 6 月以上、 5 年以下有期徒
刑：
一  於夜間侵入住宅或有人居住之建築物、船艦或隱匿其內而犯
    之者。
二  毀越門扇、牆垣或其他安全設備而犯之者。
三  攜帶兇器而犯之者。
四  結夥三人以上而犯之者。
五  乘火災、水災或其他災害之際而犯之者。
六  在車站或埠頭而犯之者。
前項之未遂犯罰之。
